# 请教陈版主房地产公司开发的车库能否作为投资性房地产

提问人：2009one 时间：2013-08-22 10:15:51
陈版主，由于开房的车库分为住宅下面的车库，这种车库只能租给业主或者卖给业主，这种情况能否作为投资性房地产？第二种就是诚实综合体下面的车库，这种业主只有开发商一个业主，这种能否作为投资性房地产？

回答人：chenyiwei
请把相关的背景信息介绍得更详细一些，尤其是开发商的持有意图。 另外须注意：如果与使用人签订了较长时间的租约，要关注这种租约是否实质上构成了融资租赁（对照《企业会计准则第２１号——租赁》第五条、第六条规定判断）。如果实质上构成融资租赁的，则应在租赁期开始日按照融资租赁出租人的要求进行会计处理，包括终止确认租赁资产并确认终止确认的损益。

提问人：2009one 时间：2013-08-23 11:09:00
陈版主，你好 由于住宅下面的车库短期不会出售，但是几年之内肯定会销售。我理解住宅车库受物权法限制，即使开发商有明确意图一直出租，这种能否作为投资性房地产？ 第二类是产权完全不受限制的开发商持有的车库，这种车库可以任意处置和出租，不受物权法限制，这种情况我觉得如果有明确意图，是可以作为投资性房地产？ 请问陈版主是这样吗？

回答人：chenyiwei
基本赞同你的理解。根据现行准则规定，投资性房地产应当是拥有产权、可以出售的。

提问人：airbit 时间：2013-08-26 08:56:55
陈版，您好！
长租如适用融资租赁的准则，收入是否按净额列示（扣减了车库成本），且由于不存在未收款，因此也不存在未实现收益需要摊销？
但实务中好像都按视同销售处理，即法律上做租赁，但会计上仍按总额法分别确认收入和成本。哪一种方法会更合理？谢谢！

回答人：chenyiwei
在融资租赁模式下，应按照应收租金的现值确认销售收入，并结转销售成本，即在租赁期开始日一次性确认销售利润。后续只是确认利息收入。